臺灣高等法院刑事判決　　　　　　　　93年度上訴字第3463號
上　訴　人　臺灣士林地方法院檢察署檢察官
被　　　告　甲○○
上列上訴人因被告違反毒品危害防制條例案件，不服臺灣士林地
方法院93年度訴字第510 號，中華民國93年10月29日第一審判決
（起訴案號：臺灣士林地方法院檢察署93年度毒偵字第816 號）
，提起上訴，及移送併案審理（臺灣士林地方法院檢察署93年度
毒偵字第1350號、1359號），本院依簡式審判程序審理，並判決
如下：
    主  文
原判決撤銷。
甲○○連續施用第一級毒品，累犯，處有期徒刑拾月。
扣案之第一級毒品海洛因壹包（毛重壹點陸肆公克、淨重壹點參
捌公克）沒收銷燬；扣案之注射針筒壹支沒收。
    事  實
一、甲○○前於民國八十六年間因吸用麻醉藥品、施用煙毒等罪
    ，經本院以八十六年度上訴字第三九六六號判決有期徒刑六
    月及三年二月，定應執行有期徒刑三年六月確定，於八十六
    年十一月二十七日送監執行，於八十八年十一月十八日縮短
    刑期假釋出獄，惟於假釋期間再施用毒品，經撤銷假釋，入
    監執行殘刑有期徒刑一年五月十四日，並於九十一年十二月
    十六日執行完畢。又甲○○前開假釋期間施用毒品之犯行，
    經臺灣臺北地方法院以八十九年度毒聲字第三０四三號裁定
    十年度毒聲字第二六號裁定令入戒治處所施以強制戒治一年
    ，嗣執行戒治屆滿三月後，其成效經評定為合格，認無繼續
    戒治之必要，再經同法院裁定停止戒治，所餘戒治期間付保
    護管束，於九十一年一月十一日保護管束期滿，視為強制戒
    治執行完畢，由臺灣臺北地方法院檢察署檢察官於九十一年
    三月七日以九十一年度戒毒偵字第五二號為不起訴處分確定
    在案。
二、詎甲○○仍未知戒除毒品，復基於施用第一級毒品海洛因之
    概括犯意，自九十三年六月二日上午八時許起至九十三年九
    月十三日止，在臺北市○○區○○路二十二巷十二號一樓住
    處，以注射針筒注射手臂、手肘之方式，平均每四、五天施
    用一次，而連續施用第一級毒品海洛因多次，嗣於九十三年
    六月二日中午十二時三十分許，經警接獲檢舉前往上址臺北
    市○○區○○路二十二巷十二號一樓查緝毒品時，經甲○○
    同意搜索，當場在其房間床上扣得海洛因一包（毛重一‧六
    四公克、淨重一‧三八公克）及其所有供施用毒品所用之注
    射針筒一支（已使用過）；又於九十三年八月二十七日在基
    隆市○○○路一三五巷三六號七樓友人謝友仁（另案偵辦）
    啡陽性反應，因而查獲；再於九十三年九月十三日晚間二十
    時五分許，在臺北市○○區○○路二二０巷五弄一號因持有
    林嘉慧所失竊之手提包涉嫌竊盜，為警查獲，於同月十四日
    十時許製作警詢筆錄時供認有施用毒品海洛因，經警採尿送
    驗，結果呈嗎啡陽性反應，而再查獲。
三、案經臺北市政府警察局內湖分局報請臺灣士林地方法院檢察
    署檢察官偵查起訴及該署移送本院併案審理。
    理  由
甲、本院認定犯罪事實所憑之證據及理由：
一、訊據被告甲○○對於右揭施用第一級毒品海洛因之事實坦承
    不諱（見本院九十四年一月十一日準備程序筆錄及九十四年
    二月二十二日審判筆錄），並有被告自承係其所有供施用之
    第一級毒品海洛因一包（毛重一‧六四公克、淨重一．三八
    公克）、及器具注射針筒一支扣案可資佐證。且被告於九十
    三年六月二日、同年八月二十七日、同年九月十四日十時許
    ，先後經警所採集之尿液，經送臺灣尖端先進生技醫藥股份
    有限公司、基隆市衛生局及臺灣尖端先進生技醫藥股份有限
    公司檢驗結果，均呈嗎啡反應，有臺灣尖端先進生技醫藥股
    份有限公司九十三年六月九日濫用藥物檢驗報告（附於九十
    三年度毒偵字第八一六號偵查卷第四頁）、基隆市衛生局基
    衛檢壹字第０九三００一三二六七號檢驗成績書及臺灣尖端
    先進生技醫藥股份有限公司九十三年九月三十日濫用藥物檢
    驗報告等（附於九十三年度毒偵字第二００六號偵查卷第八
    頁正反面）在卷足憑。又前開扣案之海洛因（即白色粉末）
    一包，經送法務部調查局鑑驗結果，確檢出海洛因成分，其
    重量如前所載，亦有該局九十三年七月二十七日調科壹字第
    ０四０００三五四三號鑑定通知書一份在卷足按（附於九十
    三年度毒偵字第八一六號偵查卷第四六頁），堪認被告前揭
    自白與事實相符，被告有連續施用第一級毒品海洛因之犯行
    無訛。
二、又被告前開於八十九年間因施用毒品犯行，經臺灣臺北地方
    法院以八十九年度毒聲字第三０四三號裁定送觀察、勒戒後
    ，認有繼續施用毒品之傾向，經同法院以九十年度毒聲字第
    二六號裁定令入強制戒治處所施以強制戒治一年，嗣執行戒
    治屆滿三月後，其成效經評定為合格，認無繼續戒治之必要
    ，再經同法院裁定停止戒治，所餘戒治期間付保護管束，於
    九十一年一月十一日保護管束期滿，視為強制戒治執行完畢
    ，由臺灣臺北地方法院檢察署檢察官於九十一年三月七日以
    九十一年度戒毒偵字第五二號為不起訴處分確定在案等節，
    有臺灣臺北地方法院檢察署檢察官九十一年度戒毒偵字第五
    二號不起訴處分書及被告全國施用毒品案件紀錄表暨本院被
    告告全國前案紀錄表各一份在卷可考。從而於被告強制戒治
    期滿釋放，並經不起訴處分後，於五年內再犯施用毒品之犯
    行，亦堪無疑。
三、綜上，本件事證明確，被告犯行洵堪認定。
乙、論罪、撤銷改判及科刑之理由：
一、核被告所為，係犯毒品危害防制條例第十條第一項之施用第
    一級毒品罪。被告多次施用第一次毒品海洛因之行為，時間
    緊接，所犯為構成要相同之罪，顯基於概括犯意反覆為之，
    應依連續犯之規定論以一罪，並加重其刑。被告因施用第一
    級毒品海洛因而前後持有第一級毒品海洛因之低度行為，為
    施用之高度行為所吸收，不另論罪。
二、至檢察官起訴意旨固僅敘及被告於九十三年六月二日上午八
    時許施用第一級毒品之犯行，惟被告於九十三年六月三日至
    同年九月十三日間多次施用第一級毒品海洛因之行為，與已
    起訴之事實具有連續犯之裁判上一罪關係，且經檢察官移送
    併案審理，既如前述，依諸審判不可分之原則，本院自得併
    予審理，附此說明。
三、又者，被告前有事實欄所載論罪科刑及執行完畢之情形，有
    前引本院被告全國前案紀錄表在卷足按，其於五年之內再犯
    本案之罪，係屬累犯，應依刑法第四十七條之規定加重其刑
    ，並遞加之。
四、原審予以論罪科刑固非無見，惟被告於九十三年六月三日至
    同年九月十三日間多次施用第一級毒品海洛因之事實，原審
    未及審酌，尚有未洽，檢察官依此為上訴之理由，認原判決
    不當而請求撤銷改判等語，尚非無據，自應由本院予以撤銷
    改判。
五、爰審酌被告前因施用毒品案件，經執行有期徒刑假釋後，復
    於假釋期間內再施用毒品，經送觀察勒戒及強制戒治，仍不
    知戒絕，復於前案刑事判決確定並撤銷假釋執行殘餘刑期完
    畢後，又觸犯本件犯行，且於檢察官起訴後又再施用，一再
    戕害己身，顯示其定力不足、意志不堅、易受外界誘惑，原
    不宜予以寬縱，惟念其於法院審理中坦承犯行，頗有悔意，
    態度尚屬良好等一切情狀，量處如主文所示之刑。至扣案之
    第一級毒品海洛因一包（毛重一‧六四公克、淨重一‧三八
    公克），係本件查獲供被告施用之毒品，應依毒品危害防制
    條例第十八條第一項前段之規定宣告沒收銷燬之。另扣案之
    注射針筒一支，為被告所有且係供施用第一級毒品海洛因犯
    罪所用之物，亦經被告供陳明確，併依刑法第三十八條第一
    項第二款之規定宣告沒收。至於九十三年八月二十七日在基
    隆市○○○路一三五巷三六號七樓友人謝友仁所查扣之注射
    針筒二支、分裝吸管一支及葡萄糖一包等，被告否認為其所
    有，並稱該等物品係謝友仁所有，與被告無涉等語，而查前
    開物品均謝友仁住處所查獲，為謝友仁所有乙節，有扣押物
    品目錄表在卷足參（詳併案九十三年度毒偵字第二００六號
    偵查卷第七頁），足認被告所辯尚非無據，是前開物品自非
    被告所有，自無從於本案中宣告沒收，合此說明。
丙、程序部分：
一、按除被告所犯為死刑、無期徒刑、最輕本刑為三年以上有期
    徒刑之罪，或高等法院管轄第一審之案件者外，於法院準備
    程序進行中，被告先就被訴事實為有罪之陳述時，審判長得
    告知被告簡式審判程序之意旨，並聽取當事人、代理人、辯
    護人及輔佐人之意見後，裁定進行簡式審判程序，且簡式審
    判程序於第一審得不行合議審判，此為修正後刑事訴訟法第
    二百七十三條之一第一項、第二百八十四條之一所明定。
二、本件被告所犯為死刑、無期徒刑、最輕本刑為三年以上有期
    徒刑以外之罪，並於本院受命法官行準備程序中先就被訴事
    實為有罪之陳述，檢察官及被告就依簡式審判程序進行，復
    均表示無意見，故本院合議庭依揭規定，於九十四年一月二
    十五日裁定依簡式審判程序審理，末此敘明。
據上論斷，應依刑事訴訟法第364 條、第273 條之1 第1 項、第
369 條第1 項前段、第299 條第1 項前段，毒品危害防制條例第
10條第1 項、第18條第1 項前段，刑法第11條、第56條、第47條
、第38條第1 項第2 款，判決如主文。
本案經檢察官賴俊雄到庭執行職務。
中　　華　　民　　國　　94　　年　　2 　　月　　25　　日
                  刑事第二十庭審判長法  官  陳貽男
                                    法　官  高明哲
                                    法　官  許仕楓
以上正本證明與原本無異。
如不服本判決，應於收受送達後10日內向本院提出上訴書狀，其
未敘述上訴理由者，並得於提起上訴後10日內向本院補提理由書
（均須按他造當事人之人數附繕本）。
                                    書記官  劉貞達
中　　華　　民　　國　　94　　年　　2 　　月　　25　　日
附錄本案論罪科刑法條全文
毒品危害防制條例第10條：
施用第一級毒品者，處6 月以上5 年以下有期徒刑。
施用第二級毒品者，處3 年以下有期徒刑。
